【裁判字號】    98,抗,618
【裁判日期】    980430
【裁判案由】    假扣押
【裁判全文】
臺灣高等法院民事裁定                   98年度抗字第618號
抗  告  人  乙○○
上列抗告人因與相對人展毅機電有限公司間假扣押事件，對於中
華民國98年3月18日台灣板橋地方法院98年度全字第1150號所為
裁定提起抗告，本院裁定如下：
    主  文
抗告駁回。
抗告訴訟費用由抗告人負擔。
    理  由
一、抗告意旨略以：抗告人係相對人原始股東，有關相對人公司
    銀行存摺、印鑑均由另一股東甲○○保管，甲○○於98年2
    月13日另行設立相同行業之恆暉機電有限公司（下稱恆暉公
    司），將來恐有構成支出均由相對人，收入歸恆暉公司之可
    能，顯有侵占背信之嫌，且甲○○所設恆暉公司在嘉義縣，
    明顯已移往遠地，準備逃逸無蹤，實已構成假扣押原因等語
    。
二、按債權人就金錢請求或得易為金錢請求之請求，欲保全強制
    執行者，得聲請假扣押。又請求及假扣押之原因，應釋明之
    ；前項釋明如有不足，而債權人陳明願供擔保或法院認為適
    當者，法院得定相當之擔保，命供擔保後為假扣押。民事訴
    訟法第522條第1項、第526條第1項、第2項定有明文 。所謂
    假扣押之原因，即債務人有日後不能強制執行或甚難執行之
    虞，或應在外國為強制執行者，同法第523條亦有明定 。是
    債權人就請求及假扣押之原因，即因請求標的之現狀變更，
    有日後不能強制執行，或甚難執行之情事，應提出可使法院
    信其主張為真之證據釋明之，必待釋明有所不足，而債權人
    陳明願供擔保以補釋明之不足，始得准為假扣押。倘債權人
    不能釋明假扣押之原因存在，即無就金錢之請求保全強制執
    行之必要，尚不能因債權人陳明願供擔保，即認足補釋明之
    欠缺，而為假扣押（最高法院93年台抗字第937 號裁判要旨
    參照）。
三、經查：
  (一)抗告人主張相對人積欠其營利事業投資款新台幣（下同）
      40萬元，迄不給付，相對人公司另一股東甲○○於嘉義縣
      新設立與相對人相同行業之恆暉公司，明顯已移往遠地，
      準備逃逸無蹤，為確保債權，如非先實施假扣押，將來恐
      有難於強制執行之虞，願提供擔保以代釋明之不足，聲請
      就相對人之財產為假扣押等語。並提出相對人公司設立登
      記表及銀行帳號、恆暉公司基本資料查詢以為釋明。
  (二)惟依抗告人所提出之上開證據，僅堪認明抗告人為相對人
      公司之股東，出資額為40萬元，及第三人恆暉公司於98年
      2 月13日設立於嘉義縣，代表人為相對人公司股東之一甲
      ○○，已無從釋明抗告人主張之本案請求即投資款給付請
      求權。遑論抗告人所指「第三人甲○○」遠於嘉義縣設立
      他公司云云，亦無從釋明「相對人」有何浪費財產、增加
      負擔或就其財產為不利處分等致抗告人之請求有日後不能
      強制執行，或甚難執行之假扣押原因。經本院通知其陳述
      意見，抗告人仍未補充其他證據方法以為釋明。揆之上開
      說明，抗告人既未據釋明其聲請假扣押之本案請求及假扣
      押原因，雖其陳明願供擔保，仍難認與要件相符，原法院
      據此裁定駁回抗告人所為假扣押之聲請，並無不合。抗告
      意旨指摘原裁定不當，聲明廢棄，為無理由，應予駁回。
四、據上論結，本件抗告為無理由，爰裁定如主文。
中    華    民    國    98    年    4     月    30    日
                    民事第十四庭
                        審判長法  官  張  蘭
                              法  官  黃麟倫
                              法  官  鄭純惠
正本係照原本作成。
不得抗告。
中    華    民    國    98    年    5     月    1     日
                              書記官  劉麗芬


司法院資訊處製作；財團法人民間司法改革基金會備份。
